【裁判字號】    97,訴,267
【裁判日期】    970229
【裁判案由】    毒品危害防制條例
【裁判全文】
臺灣高雄地方法院刑事判決          97年度訴字第267、640號
公  訴  人  臺灣高雄地方法院檢察署檢察官
被      告  甲○○
上列被告因違反毒品危害防制條例案件，經檢察官提起公訴（96
年度毒偵字第10206 、10402 號）及追加起訴（97年度毒偵字第
74號），被告於本院準備程序中就被訴事實均為有罪之陳述，經
詢問當事人意見，合議庭裁定由受命法官依簡式審判程序獨任審
理，本院判決如下：
    主  文
甲○○施用第一級毒品，累犯，處有期徒刑拾月。又施用第一級
毒品，累犯，處有期徒刑拾月。又施用第一級毒品，累犯，處有
期徒刑拾月。應執行有期徒刑貳年肆月。
    事  實
一、甲○○曾於民國88年間因施用毒品案件，經本院裁定送觀察
    、勒戒後，認有繼續施用毒品之傾向，令入戒治處所施以強
    制戒治，於90年3 月21日執行完畢釋放。復於92年間2 度因
    施用毒品案件，經本院分別判處有期徒刑6 月、8 月確定，
    接續執行後於94年1 月11日假釋，94年3 月4 日假釋期滿未
    經撤銷，視為執行完畢。又於95年間因施用毒品案件，經臺
    灣高等法院高雄分院判處有期徒刑9 月確定，於96年6 月11
    日執行完畢，翌日出監。詎仍不知悔改，分別基於施用第一
    級毒品海洛因之犯意，先後於96年9 月6 日8 時45分許回溯
    96小時內之某時（不含警力拘束期間）、同年10月13日12時
    許回溯96小時內之某時（不含警力拘束期間）及同年11月28
    日15時30分許回溯96小時內之某時，在其位於高雄縣鳳山市
    ○○路256 號11樓之住處內，以摻水後置於針筒內注射之方
    式，施用第一級毒品海洛因各1 次。嗣於96年9 月6 日7 時
    10分許，因為列管毒品行方不明人口，在其上開住處內，為
    警查獲並採尿送驗，檢驗結果呈嗎啡陽性反應而查獲；復於
    96年10月13日10時20分許，為警持本院核發之搜索票至其上
    開住處搜索時（搜索結果未發現應扣押之物品），經其同意
    後採尿送驗，檢驗結果呈嗎啡陽性反應而查獲；又於96年11
    月28日15時30分許，因在緩起訴期間內經通知至臺灣高雄地
    方法院檢察署接受採尿送驗，檢驗結果呈嗎啡陽性反應而查
    獲。
二、案經高雄市政府警察局、高雄縣政府警察局鳳山分局分別報
    請及臺灣高雄地方法院檢察署觀護人簽請該署檢察官偵查後
    提起公訴及追加起訴。
    理  由
一、按本件被告甲○○所犯係死刑、無期徒刑、最輕本刑為3 年
    以上有期徒刑以外之罪，其於準備程序就前揭被訴事實為有
    罪之陳述，經受命法官告知簡式審判程序之旨，並聽取其與
    公訴人之意見後，本院認無不得或不宜改依簡式審判程序進
    行之情形，爰依刑事訴訟法第273 條之1 第1 項規定，裁定
    本件由受命法官獨任進行簡式審判程序，合先敘明。
二、上揭事實，業據被告於本院審理時坦承不諱，且被告於96年
    9 月6 日8 時45分許、同年10月13日12時許、同年11月28日
    15時30分許3 度採尿送驗，經檢驗結果均呈嗎啡陽性反應，
    有正修科技大學超微量研究科技中心檢驗報告、列管毒品人
    口尿液檢體採集送驗紀錄表、高雄市立凱旋醫院濫用藥物尿
    液檢驗報告、毒品嫌疑人尿液採證代碼對照表、台灣檢驗科
    技股份有限公司檢驗報告、尿液檢體監管紀錄表各1 份在卷
    可憑，足認被告之自白與事實相符，本件事證明確，其犯行
    洵堪認定。另起訴書及追加起訴書將被告本件犯罪時間誤載
    為96年8 月27日某時、96年10月7 日下午某時及96年11月28
    日15時30分許回溯24小時內之某時，業經公訴人於本院審理
    時分別更正為如前開犯罪事實欄所示時間，附此敘明。
三、按海洛因為毒品危害防制條例第2 條第2 項第1 款所稱之第
    一級毒品，不得施用、持有。次按，犯毒品危害防制條例第
    10條施用第一、二級毒品之罪者，檢察官應聲請法院裁定，
    令被告入勒戒處所觀察、勒戒，經觀察、勒戒後，檢察官依
    據勒戒處所之陳報，認受觀察、勒戒人無繼續施用毒品傾向
    者，應即釋放，並為不起訴之處分；認受觀察、勒戒人有繼
    續施用毒品之傾向者，檢察官應聲請法院裁定令入戒治處所
    強制戒治，其期間為6 個月以上，至無繼續強制戒治之必要
    為止，但最長不得逾1 年，強制戒治期滿，應即釋放，由檢
    察官為不起訴之處分。觀察、勒戒或強制戒治執行完畢釋放
    後，5 年內再犯第10條之罪者，應依一般刑事訴訟程序予以
    起訴論罪科刑，此觀諸毒品危害防制條例第20條第1 項、第
    2 項、第23條第1 項、第2 項規定自明。而被告若於5 年內
    已再犯，經依法追訴處罰，縱其第3 次（或第3 次以上）再
    度施用毒品之時間，在初犯經觀察、勒戒或強制戒治執行完
    畢釋放5 年以後，已不合於「5 年後再犯」之規定，且因已
    於「5 年內再犯」，顯見其再犯率甚高，原實施觀察、勒戒
    或強制戒治，已無法收其實效，即應依該條例第10條處罰（
    最高法院95年5 月9 日95年度第7 次刑事庭會議決議可資參
    照）。被告既有如犯罪事實欄所示觀察勒戒、強制戒治及論
    罪科刑之前科，有臺灣高等法院被告前案紀錄表1 份在卷可
    考，本件施用毒品案件依前述規定自應予以起訴論罪科刑。
    是核被告所為，均係犯毒品危害防制條例第10條第1 項施用
    第一級毒品罪。其3 度持有第一級毒品之低度行為，應分別
    為各次施用第一級毒品之高度行為所吸收，不另論罪。又刑
    法第56條關於連續犯之規定已於95年7 月1 日刪除，參照該
    條修正理由之說明，謂「對繼續犯同一罪名之罪者，均適用
    連續犯之規定論處，不無鼓勵犯罪之嫌，亦使國家刑罰權之
    行使發生不合理之現象」、「基於連續犯原為數罪之本質及
    刑罰公平原則之考量，爰刪除有關連續犯之規定」等語，即
    係將本應各自獨立評價之數罪，回歸本來就應賦予複數法律
    效果之原貌。因此，就刑法修正施行後多次施用毒品之犯行
    ，採一罪一罰，始符合立法本旨（最高法院96年8 月1 日96
    年度第9 次刑事庭會議決議可資參照），是被告前開3 次施
    用海洛因之行為，犯意各別、犯行獨立，應分論併罰。被告
    曾有如犯罪事實欄所示之論罪科刑前科，此有上開前案紀錄
    表在卷可參，其於有期徒刑執行完畢後5 年內，故意再犯本
    件有期徒刑以上之3 罪，均為累犯，應分別依刑法第47條第
    1 項規定加重其刑。爰審酌被告經觀察勒戒、強制戒治及論
    罪科刑後，仍未能戒絕毒癮，顯見其戒絕毒癮之意念非堅，
    惟念其於犯罪後坦承犯行，態度良好，且施用毒品行為，乃
    屬對自身健康之戕害行為，及其犯罪動機、目的、手段等一
    切情狀，分別量處如主文所示之刑，並定其應執行之刑，以
    資懲儆。
據上論斷，應依刑事訴訟法第273 條之1 第1 項、第284 條之1
、第299 條第1 項前段，毒品危害防制條例第10條第1 項，刑法
第11條前段、第47條第1 項、第51條第5 款，判決如主文。
本件經檢察官乙○○到庭執行職務。
中    華    民    國    97    年    2     月    29    日
                鳳山刑事第二庭  法  官  楊筑婷
以上正本證明與原本無異。
如不服本判決應於收受本判決後10日內向本院提出上訴書狀，並
應敘述具體理由，如未敘述上訴理由者，應於上訴期間屆滿後20
日內補提理由書狀於本院（均須按他造當事人之人數附繕本）「
切勿逕送上級法院」。
中    華    民    國    97    年    2     月    29    日
                                書記官  林靜慧
附錄本判決之論罪法條：
毒品危害防制條例第10條
施用第一級毒品者，處6 月以上5 年以下有期徒刑。
施用第二級毒品者，處3 年以下有期徒刑。


司法院資訊處製作；財團法人民間司法改革基金會備份。
